【裁判字號】    90,重訴,28
【裁判日期】    900918
【裁判案由】    排除侵害等
【裁判全文】
臺灣高雄地方法院民事裁定  九十年重訴字第二八號
    原      告    中華票券金融股份有限公司
    法定代理人    丙○○
    被       告   甲○○
                  乙○○
右當事人間請求排除侵害等事件，原告為訴之追加，本院裁定如左：
    主      文
原告追加之訴駁回。
訴訟費用由原告負擔。
    理      由
一、按訴狀送達後，原告不得將原訴變更或追加他訴，民事訴訟法第二百五十五條第
    一項前段定有明文。本件原告於八十九年十一月十八日具狀起訴時，據其起訴狀
    所載，係依民法第一百八十四條第一項前段、後段、第二項、第一百八十五條、
    第八百七十一條第一項、第八百七十二條第一項、承諾書、代位行使租賃物返還
    請求權及所有物返還請求權等規定，聲明求為判決禁止被告尖美建設開發股份有
    限公司（下簡稱尖美公司）及大白鯊育樂事業股份有限公司（下簡稱大白鯊公司
    ）（此二被告部分業經另行判決）就座落高雄市○○區○○段二三三四號土地，
    為建築及其他一切將上開土地變更現狀之行為，暨將前開土地上之地上物除去；
    嗣於第一次至第四次言詞辯論期日，均係就此項聲明為辯論。及至第五次期日時
    ，原告未得被告大白鯊公司及尖美公司同意，依民法第二十八條、第一百八十八
    條及公司法第二十三條規定，將原訴追加被告甲○○及乙○○。
二、查原告於起訴狀係主張被告大白鯊公司及尖美公司因有民法第一百八十四條第一
    項前段、後段、第二項「故意不法侵害其抵押權」、「故意以背於善良風俗之方
    法加損害於原告」、「違背刑法第一百三十九條之保護他人之法律，加損害於原
    告」等而主張依民法第二百十三條規定回復原狀，是就其所主張之侵權行為人均
    係法人即公司；惟於九十年五月二十四日第五次言詞辯論期日前即九十年五月十
    八日始具狀另追加被告甲○○、乙○○，並稱渠等利用大白鯊及尖美公司業務之
    執行，遂行對原告之侵權行為，並爰引民法第二十八條、第一百八十八條及公司
    法第二十三條。惟據原告於追加狀上所述係被告甲○○、乙○○為侵權行為人，
    因執行職務損害他人，公司始與之負連帶責任，此部分之侵權行為人係個人，與
    原告於起訴狀所述之侵權行為人係公司（法人）不同，故二者之基礎事實並不同
    一，且無合一確定之必要。原告自難爰引民法第一百八十八條規定認為法人即僱
    主應對自然人之行為負連帶侵權行為責任，而予以追加。再原訴之辯論，已去成
    熟不遠，而關於原訴之資料，新訴無可利用，若准許其追加，不僅將另行調查被
    告甲○○、乙○○侵權行為之事實（與法人侵權行為之事實不同），徒使訴訟之
    終結延滯，且妨礙被告大白鯊公司及尖美公司之防禦，原告為本件訴之追加，有
    礙訴訟之終結，自不應准許。
三、依民事訴訟法第二百四十九條第一項第六款，第九十五條、第七十八條，裁定如
    主文。
中      華      民      國    九十      年      九      月      十八    日
                              臺灣高雄地方法院民事第六庭
~B法      官  黃蕙芳
右為正本係照原本作成。
如對本裁定抗告須於裁定送達後十日內向本院提出抗告狀。
中      華      民      國    九十      年      九      月      十八    日
~B法院書記官  周志揚


司法院資訊處製作；財團法人民間司法改革基金會備份。
